

Manuela López Vanegas

Desarrollador Fullstack Jr

Detalles

Dirección

Medellín Colombia

Teléfono +57 3002008553

Correo electrónico

manulopezv17@gmail.com

Perfil

Desarrolladora de aplicaciones web con 2 años de experiencia práctica en el desarrollo de aplicaciones web y móviles, creando soluciones innovadoras y eficientes. Soy proactiva, orientada a resultados, competente en varias plataformas, lenguajes y sistemas integrados. Cuento con excelentes habilidades de comunicación y trabajo en equipo lo que me permite contribuir efectivamente a proyectos de desarrollo de software.

Soy apasionada por aprender, me gusta estar actualizada en tendencias y nuevas tecnologías, siempre buscando mejorar mis habilidades y conocimientos.

Enlaces

LinkedIn

Competencias

HTML

• • • •

CSS

.

JavaScript

.

React is

 \bullet \bullet \bullet \bullet

Node.is

• • • •

TypeScript

 \bullet

SQL

 \bullet \bullet \bullet

MongoDB

 \bullet \bullet \bullet \bullet

Git

. . . .

Docker

• • • • •

API REST

 \bullet \bullet \bullet

Experiencia laboral

Desarrollador Fullstack Jr, Soluproint - Seguridad a la mano

Abr 2024 – Presente Remoto - Medellín

Estoy a cargo del desarrollo de una aplicación web-móvil dirigida al personal de seguridad privada en Colombia. La aplicación es una interfaz intuitiva y funcional que permite a los usuarios registrarse y participar en servicios diseñados para vigilantes, escoltas y profesionales del sector.

La App-Web Seguridad a la mano le brinda al usuario gestión de ofertas laborales, facilitando la búsqueda y aplicación a diversas ofertas laborales en el ámbito de la seguridad privada, actualización de cursos y conexión con empresas. A través de este proyecto, he fortalecido mis habilidades técnicas y he adquirido una comprensión profunda de las necesidades del sector de seguridad privada.

Industría: Vigilancia y Seguridad Privada.

Stack: HTML, Next.js, TypeScript, Node.js, React.js, SASS,, Zustand (Manejo de estados), MongoDB, Postman, API Rest, Digital Ocean.

Desarrollador Frontend Jr, Soluproint

Oct 2023 — Abr 2024 👂 Remoto - Medellín

Desarrollé la página web corporativa de la empresa Soluproint, destacando la misión, visión y valores de la organización, así como el portafolio de servicios ofrecidos, mejorando la presencia en línea y la comunicación con los clientes.

Propuse y desarrollé un blog centrado en tendencias de ciberseguridad y seguridad de la información. Implementé un CMS Strapi junto con una base de datos relacional PostgreSQL, lo que facilitó la publicación de noticias y la gestión del contenido del blog, optimizando la eficiencia y la experiencia del usuario.

Ejecuté pruebas de software y ataques de penetración para detectar y mitigar vulnerabilidades en la aplicación web, garantizando que las soluciones desarrolladas cumplieran con los estándares de calidad y las necesidades del negocio.

Industria: Seguridad de la información, Ciberseguridad

Frontend State Management (Zustand)

 \bullet \bullet \circ \circ

Figma

 \bullet \bullet \bullet

Idiomas

Español

• • • • •

Inglés

• • • • •

Pasatiempos

Disfruto de salir a caminar lo que me permite conectar con la naturaleza. Me gusta escuchar música y leer, ya sean historias o libros de aprendizaje que enriquecen mi conocimiento. En cuanto a los deportes, practico ciclismo, natación y yoga.

Stack: HTML, React.js, Bootstrap, Strapi, PostgreSQL, Node.js, API Rest, Postman, Docker, Digital Ocean, Owasp ZAP, Burp Suite

Formación

Instituto Parroquial Jesús de la Buena Esperanza, Primara y Secundaria

Ene 2001 − Nov 2012 Pello, Colombia

Personera Estudiantil - Grado 11

Fuí elegida por mis compañeros como personera estudiantil, a través de esta experiencia desarrollé habilidades de liderazgo, comunicación y resolución de conflictos, que considero valiosas para mi crecimiento personal y profesional.

Politécnico Colombiano Jaime Isaza Cadavid, Técnica Profesional en Programación de Sistemas de Información

Feb 2022 — Sep 2024

Medellin, Colombia

Graduada con un promedio acumulado de 4,2

Cursos

Pensamiento Lógico: Algoritmos y Diagramas de Flujo / Manejo de Datos, Estructuras y Funciones / Lenguajes de programación., Platzi

Jul 2023 - Sep 2023

Definitivo de HTML y CSS, Platzi

Sep 2023 - Oct 2023

Figma: Técnicas Avanzadas de Diseño, Platzi

Oct 2023 - Nov 2023

JavaScript: de cero hasta los detalles (ES5), Udemy

Ago 2024 - Oct 2024

NodeJS: De cero a experto, Udemy

Sep 2024 - Oct 2024

FrontEnd Web Developer, Udemy

Oct 2024 - Oct 2024

Universidad JavaScript, Udemy

Oct 2024 - Oct 2024